【裁判字號】    98,審交易,583
【裁判日期】    981021
【裁判案由】    公共危險
【裁判全文】
臺灣高雄地方法院刑事判決           98年度審交易字第583號
公  訴  人  臺灣高雄地方法院檢察署檢察官
被      告  乙○○
上列被告因公共危險案件，經檢察官提起公訴（98年度偵字第22
527號、第24325號），本院依簡式審判程序判決如下：
    主  文
乙○○犯不能安全駕駛動力交通工具罪，共貳罪，均累犯，各處
有期徒刑陸月，如易科罰金，均以新臺幣貳仟元折算壹日。應執
行有期徒刑拾月，如易科罰金，以新臺幣貳仟元折算壹日。
    事實及理由
一、按本件被告乙○○所犯係死刑、無期徒刑、最輕本刑為3年
    以上有期徒刑以外之罪，其於審理時就前揭被訴事實為有罪
    之陳述，經法官告知簡式審判程序之旨，並聽取其與公訴人
    之意見後，本院認無不得或不宜改依簡式審判程序進行之處
    ，爰依刑事訴訟法第273 條之1 第1 項、第284 條之1 ，裁
    定本件進行簡式審判程序，合先敘明。
二、本件犯罪事實及證據，除累犯事實補充為：「乙○○曾因公
    共危險案件，經本院以民國96年度交簡字第1102號判決判處
    有期徒刑6 月確定，嗣經本院以96年度聲減字第8189號裁定
    減為有期徒刑3 月確定，於96年12月17日易科罰金執行完畢
    」等語；證據部分補充：「被告於本院審理中之自白」外，
    其餘均引用檢察官起訴書之記載（如附件）。
三、核被告所為，均係犯刑法第185 條之3 之不能安全駕駛動力
    交通工具罪。所犯上開2 罪，其犯意各別、行為互殊，應分
    論併罰。又被告有如事實欄所載前科之事實，有臺灣高等法
    院被告前案紀錄表1 份在卷可參，其受有期徒刑執行完畢後
    ，5 年以內故意再犯本件有期徒刑以上之罪，均為累犯，均
    應依刑法第47條第1 項規定加重其刑。爰審酌被告於飲酒後
    呼氣酒精濃度達每公升1.02毫克、0.71毫克，顯已無法安全
    駕駛之情形下，仍貿然騎車上路，顯然無視於自身安全，並
    對其他參與道路交通之不特定人之生命、身體及財產之安全
    亦有危害之虞，實屬不該，惟念其犯後終能坦承犯行，態度
    尚可等一切情狀，分別量處如主文所示之刑。另現行刑法第
    41 條 第2 項，關於數罪併罰，數宣告刑均得易科罰金，而
    定應執行之刑逾6 個月者，排除適用同條第1 項得易科罰金
    之規定部分，因與憲法第23條規定有違，並與司法院釋字第
    366 號解釋意旨不符，應自98年6 月19日司法院釋字第662
    號解釋公布之日起失其效力（司法院釋字第662 號解釋參照
    ）。是本件被告所犯之罪所處之刑，均得易科罰金，雖經本
    院定應執行之刑逾6 個月，仍應諭知易科罰金之折算標準。
    本院審酌被告前有3 次相同前科，有前揭前案紀錄表可參，
    再為本次犯行，顯不知警惕等情，諭知如主文所示之易科罰
    金折算標準，並依刑法第51條第5 款規定定其應執行刑及易
    科罰金之折算標準，以示儆懲。
據上論斷，應依刑事訴訟法第273 條之1 第1 項、第284 條之1
、第299 條第1 項前段、第310 條之2 、第454 條第2 項，刑法
第185 條之3 、第47條第1 項、第41條第1 項前段、第51條第5
款，刑法施行法第1 條之1 ，判決如主文。
本案經檢察官丙○○到庭執行職務。
中    華    民    國    98    年    10    月    21    日
                    交通法庭  法  官  方錦源
以上正本證明與原本無異。
如不服本判決應於收受本判決後10日內向本院提出上訴書狀，並
應敘述具體理由，如未敘述上訴理由者，應於上訴期間屆滿後20
日內補提理由書狀於本院（均須按他造當事人之人數附繕本）「
切勿逕送上級法院」。
中    華    民    國    98    年    10    月    21    日
                              書記官  黃勤涵
附錄本判決論罪之法條：
刑法第185條之3
服用毒品、麻醉藥品、酒類或其他相類之物，不能安全駕駛動力
交通工具而駕駛者，處1 年以下有期徒刑、拘役或科或併科15萬
元以下罰金。
附件
臺灣高雄地方法院檢察署檢察官起訴書
                                     98年度偵字第22527號
                                     98年度偵字第24325號
被      告  乙○○  男  43歲（民國○○年○○月○日生）
                    住高雄市○○區○○里○○鄰○○路601 巷
                    97號7樓
                    國民身分證統一編號：Ｚ000000000號
上列被告因公共危險案件，業經偵查終結，認應提起公訴，茲將
犯罪事實及證據並所犯法條分敘如下：
           犯罪事實
一、乙○○前因公共危險案件，經臺灣高雄地方法院以96年度交
    簡字第1102號判處有期徒刑6 月確定，甫於民國96年12月17
    日易科罰金執行完畢，猶不知悔悛，明知服用酒類或其他相
    類之物過量，不能安全駕駛動力交通工具者，不得駕駛動力
    交通工具，仍於下述公共危險犯行：
  (一)於民國98年7 月1 日18時許，在高雄市○○區○○路某處檳
    榔攤內飲用酒類，已達不能安全駕駛動力交通工具之程度，
    仍騎乘車牌號碼WRD-793 號重機車返家，於同日22時31 分
    許，行至高雄市小港區○○○路384 號前為警攔檢，並對其
    實施酒精濃度測試，測得其呼氣酒精濃度達每公升1.02 毫
    克，始悉上情。
  (二)於民國98年8 月16日17時許，在高雄市小港區○○○路某處
    檳榔攤內飲用酒類，已達不能安全駕駛動力交通工具之程度
    ，仍騎乘車牌號碼NUD-771 號重機車，於同日18時48分許，
    行至高雄市○○區○○路與其美街口為警攔檢，並對其實施
    酒精濃度測試，測得其呼氣酒精濃度達每公升0. 71 毫克，
    始悉上情。
二、案經高雄市政府警察局小港分局報告偵辦。
        證據並所犯法條
一、證據清單及待證事實
┌──┬───────────┬───────────┐
│編號│ 證    據    清    單 │ 待    證    事    實 │
├──┼───────────┼───────────┤
│ 1  │被告乙○○於警詢及偵查│供承於前揭犯罪事實一(一)│
│    │中之供述。            │及犯罪事實一(二)之時、地│
│    │                      │ 飲用酒類後駕駛重機車 │
│    │                      │之事實。              │
├──┼───────────┼───────────┤
│    │1、98年7月1日呼氣酒精 │犯罪事實一(一)之全部事實│
│ 2  │   濃度測試值表       │                      │
│    │2、98年7月1日小港分局 │                      │
│    │   警備隊製作之刑法第 │                      │
│    │   185 條之3案件測試觀│                      │
│    │   察紀錄表           │                      │
│    │3、高雄市政府警察局舉 │                      │
│    │   發違反道路交通管理 │                      │
│    │   事件通知單(高市警交│                      │
│    │   字第B00000000號)   │                      │
├──┼───────────┼───────────┤
│ 3  │1、98年8月16日呼氣酒精│犯罪事實一(二)之全部事實│
│    │   濃度測試值表       │                      │
│    │2、98年8月16日高雄市政│                      │
│    │   府警察局交通大隊第 │                      │
│    │   九分隊製作之刑法第 │                      │
│    │   185 條之3案件測試觀│                      │
│    │   察紀錄表           │                      │
│    │3、高雄市政府警察局舉 │                      │
│    │   發違反道路交通管理 │                      │
│    │   事件通知單(高市警交│                      │
│    │   字第B00000000號)   │                      │
└──┴───────────┴───────────┘
二、訊據被告雖對前揭犯罪事實一(一)、(二)之時、地飲酒後騎車等
    節供承不諱，惟矢口否認有何不能安全駕駛動力交通工具之
    犯行，均辯稱：騎車時意識很清楚等語。經查：
  (一)犯罪事實一(一)部分
    被告騎乘機車之速度明顯緩慢，且從旁觀察目光略為呆滯、
    不靈活，其駕駛行為明顯異常，有刑法第185 條之3 案件觀
    察紀錄表1 份在卷足稽，復參以刑法第185 條之3 所稱之「
    不能安全駕駛」，係參考德國、美國之標準，對於呼氣已達
    每公升0.55毫克（0.55MG/L）或血液濃度0.11％以上者，認
    肇事率為一般正常人之10倍，已達「不能安全駕駛」之標準
    等情，亦經法務部（88）法檢字第001669號所函示。本件被
    告乙○○經檢測其呼氣酒精濃度約為1.02MG/L，有酒精濃度
    測試紙1 份可佐，足認其已達不能安全駕駛之程度。
  (二)犯罪事實一(二)之部分
    承上所述，被告此次經檢測之呼氣酒精濃度約為0.71MG/L，
    肇事機率已為一般人10倍有餘，亦堪認其已達不能安全駕駛
    之程度，是被告上揭所辯，均係卸責之詞，不足採信。
三、核被告乙○○所為，均係犯刑法第185 條之3 之不能安全駕
    駛動力交通工具罪嫌。又被告所為上揭2 犯行間，犯意個別
    、行為互殊，請予分論併罰。另被告於96年12月17日有期徒
    刑執行完畢，有刑案資料查註紀錄表可參，其於5 年內故意
    再犯本件有期徒刑以上之罪，為累犯，請依刑法第47條第1
    項規定加重其刑。請審酌被告先前業已多次因服用酒類駕駛
    動力交通動力工具經法院判決有罪確定，仍不知警惕，法治
    觀念薄弱，復否認犯行，毫無悔意，予以從重量刑，以資懲
    儆。
四、依刑事訴訟法第251 條第1 項提起公訴。
    此致
臺灣高雄地方法院
中    華    民    國    98    年    8     月    19    日
                              檢  察  官  甲○


司法院資訊處製作；財團法人民間司法改革基金會備份。
